【裁判字號】    95,台上,1854
【裁判日期】    950413
【裁判案由】    傷害致人於死
【裁判全文】
最高法院刑事判決            九十五年度台上字第一八五四號
    上   訴   人  台灣高等法院檢察署檢察官
    上訴人即被告  甲○○
                          月眉.
上列上訴人等因被告傷害致人於死案件，不服台灣高等法院中華
民國九十四年十二月三十日第二審更審判決（九十二年度上更(二)
字第五四四號，起訴案號：台灣板橋地方法院檢察署八十八年度
偵字第二五六八八號），提起上訴，本院判決如下：
    主  文
原判決撤銷，發回台灣高等法院。
    理  由
本件原判決撤銷第一審科刑之判決，改判論處被告傷害人之身體
，因而致人於死罪刑，固非無見。
惟查：(一)、按刑法第五十九條之酌量減輕其刑，必於犯罪之情狀
，在客觀上足以引起一般同情，認為即予宣告法定低度刑期，猶
嫌過重者，始有其適用（本院五十一年台上字第八九九號判例參
照）。原判決認被告與死者為連襟關係，平日感情尚可，並無夙
怨，且被告係與死者同赴友人新居落成慶宴，原為他人賀喜，兩
人在酒後（死者生前重度飲酒，血液濃度0.1271%W/V）聊天中因
細故起爭執，被告一時氣憤，徒手傷害，竟致被害人發生無可挽
回之死亡結果，而死者並無其餘明顯外傷，在客觀上實足以引起
一般同情，認為即予科處法定最低度刑猶嫌過重，被告犯罪情狀
可堪憫恕，爰依刑法第五十九條之規定酌減其刑等情；然依原判
決認定之事實，被告係於參加他人新屋落成喜宴，酒後就非關自
身之事與其連襟即被害人起爭執，口角後復出手毆打，致被害人
傷重送醫不治死亡，理由欄並引述證人黃桂花之證述被害人為被
告打得很慘，被害人沒有反抗等語，則以上情觀之，被告之犯行
在客觀上能否認足以引起一般人同情，而符合刑法第五十九條之
情況，非無審酌之餘地，原判決並未詳述被告犯罪究有何特殊之
原因與環境，客觀上又如何足以引起一般人之同情，遽依刑法第
五十九條規定減輕刑責，除適用法則顯有不當外，兼有判決不備
理由之違誤。(二)、原判決論述被害人「左上腹有皮下出血」、「
腸繫膜新鮮性出血，有小血管出血可見」、「腹腔出血，約二０
００公撮，腸繫膜小動脈破裂」、「外表鈍性傷，併左上腹皮下
出血」等傷，據鑑定結果認被害人死因較似「用拳頭貼地打擊所
致」等情，似與證人黃桂花、胡佩霞之證詞及被告之供述，均未
盡一致，究竟實情為何，原判決未詳予調查，遽為上開事實之認
定，亦有應於審判期日調查之證據未予調查之違誤。上訴意旨指
摘原判決不當，非無理由，應認原判決仍有撤銷發回更審之原因
。
據上論結，應依刑事訴訟法第三百九十七條、第四百零一條，判
決如主文。
中    華    民    國  九十五  年    四    月   十三   日
                      最高法院刑事第七庭
                          審判長法官  呂  潮  澤
                                法官  吳  昆  仁
                                法官  孫  增  同
                                法官  趙  文  淵
                                法官  吳      燦
      本件正本證明與原本無異
                                      書  記  官
中    華    民    國  九十五  年    四    月   十九   日
                                                Ａ


司法院資訊處製作；財團法人民間司法改革基金會備份。
